臺灣高等法院民事裁定
111年度家抗字第3號
抗  告  人  Ａ０１ 
相  對  人  Ａ０２
上列抗告人因與相對人Ａ０２間確認親子關係存在事件，對於中華
民國110年11月5日臺灣新北地方法院110年度家調字第1551號裁
定，提起抗告，本院裁定如下： 
    主  文
抗告駁回。
抗告訴訟費用由抗告人負擔。
    理  由
一、按確認親子關係存在或不存在為家事事件法第3條第1項第3
    款所定之甲類家事訴訟事件，依同法第37條規定該類事件除
    別有規定外，應適用同法第3編家事訴訟程序之規定。又親
    子關係事件，專屬下列法院管轄：㈠子女或養子女住所地之
    法院。㈡父、母、養父或養母住所地之法院。前項事件，有
    未成年子女或養子女為被告時，由其住所地之法院專屬管轄
    ，同法第61條定有明文。次按，法院受理家事事件之全部或
    一部不屬其管轄者，除當事人有管轄之合意外，應依聲請或
    依職權以裁定移送於其管轄法院，同法第6條第1項前段亦有
    明文規定。
二、抗告人聲請及抗告意旨略以：伊與相對人所生未成年子女甲
    ○○（按甲△○應為誤繕），不能排除甲○○與伊之親子關係，因
    而提起本件確認親子關係存在之訴。經原法院以未成年子女
    乙○○之住所地為新竹縣○○市○○○街00號11樓（下稱系爭地址
    ），認本件應專屬臺灣新竹地方法院（下稱新竹地院）管轄
    而移送該管轄法院。然相對人係居住原法院轄區，且新竹醫
    學水平不如大臺北地區，是原裁定職權移送新竹地院，自有
    違誤等語，爰提起本件抗告。聲明：廢棄原裁定。
三、抗告人主張其與相對人所生之未成年子女間親子關係存在一
    事，依家事事件法第67條規定提起確認其與甲○○間之親子關
    係存在之訴。查相對人所生未成子女乙○○（長女，民國000
    年0月0日出生，身分證統一編號為Z000000000，原名甲○○，
    於102年2月5日為訴外人丙○○、丁○○所收養，並設籍於系爭
    地址，其因被收養，從養父姓，102年6月11日改名為乙○○）
    ，有全戶戶籍資料查詢結果為證（見原審卷第27、28頁），
    屬新竹地院轄區。而抗告人設籍於臺北市○○區○○○路0段00號
    ，陳報之住所地為台北市○○區○○○路000○0號；相對人則設籍
    新北市○○區○○街00○0號5樓之2（見原審卷第23、25頁之戶籍
    資料查詢結果），均屬臺灣臺北地方法院（下稱臺北地院）
    之轄區，抗告人謂相對人居住原法院轄區，顯有誤解。是依
    前揭說明，新竹地院及臺北地院對於本件確認親子關係訴訟
    ，俱有管轄權。準此，抗告人向無管轄權之原法院提起本件
    確認親子關係存在訴訟，原法院本其職權，將本事件依家事
    事件法第6條第1項規定，以原裁定移送有管轄權之新竹地院
    ，理由雖有不同，但結論並無二致，核無不合。抗告意旨指
    摘原裁定不當，聲明廢棄，為無理由，應予駁回。
四、據上論結，本件抗告為無理由，爰為裁定如主文。　　　　
中　　華　　民　　國　　111 　年　　2 　　月　　11　　日
　　　　　　　　　家事法庭
                      審判長法　官  賴劍毅
                            法  官  邱靜琪
                            法  官  洪純莉
正本係照原本作成。
本裁定除以適用法規顯有錯誤為理由外，不得再抗告。如提起再
抗告，應於收受送達後10日內委任律師為代理人向本院提出再抗
告狀。並繳納再抗告費新臺幣１千元。
中　　華　　民　　國　　111 　年　　2 　　月　　11　　日
　　　　　　　　　　　　　　書記官  魏汝萍